Inventaris van het archief van het Ministerie van Onderwijs, Cultuur en Wetenschap, Directoraat-Generaal voor het Voortgezet Onderwijs en taakvoorgangers [1954 -] 1968 - 1992 [1993], (1954) 1968-1992 (1993)
Nationaal Archief, Den Haag
- Directoraat-Generaal van het Voortgezet Onderwijs (DGVO), 1
  - Stukken betreffende afzonderlijke onderwerpen, 1.2
    - Taakuitvoering, 1.2.4
      - Beleid met betrekking tot het voortgezet onderwijs, 1.2.4.01
        - Huisvesting van scholen, 1.2.4.01.04
          - Stukken betreffende het streven naar de vaststelling van urgentie-criteria inzake het toepassen van objectieve maatstaven voor de vaststelling van de urgentie van aanvragen voor nieuwbouw, aanbouw en verbouw van scholen van het voortgezet onderwijs, 1973-1974; 508; omslag
            Nota bene: Bevat tevens stukken van de Werkgroep Vaststelling Urgentie-Criteria (VUC)
          - Verslagen van besprekingen inzake de bouwstromen gymnastieklokalen/zalen en scholen, alsmede verslagen van de Coördinatie Vergaderingen Gymnastieklokalen, 1973-1975; 509; pak
          - Stukken betreffende het behandelen van de Nota Scholenbouwbeleid Voortgezet Onderwijs, 1974; 510; omslag
          - Stukken betreffende het adviseren van de staatssecretaris met betrekking tot de begeleiding van de scholenbouw door de Stichting Informatiecentrum Scholenbouw (ICS) in het kader van Experimenten Middenschool, 1975-1978; 511; omslag
          - Stukken betreffende het coördineren, evalueren en verlenen van ontwikkelingshulp aan het project belast met de bouw en inrichting van een middelbare school te Guinee-Bissau, 1975-1981; 512-513; 2 pakken
            Nota bene: M.H.C. Fakkert, directeur Bouwzaken Onderwijs, was belast met de leiding van de missie
            - Brieven, kranten en krantenknipsels 1975-1981, 512; pak
            - Rapporten, literatuur, inventarislijsten en bouwtekeningen 1975-1981, 513; pak
          - Stukken betreffende de Commissie Overleg Scholenbouwplan Voortgezet Onderwijs (COSVO), met vergaderstukken, 1975-1991; 514-519; 2 pakken en 4 omslagen
            - Ingekomen en uitgegane stukken 1975-1980, 514; pak
            - Vergaderstukken 1980-1991, 515-518
              - 1980-1984, 515; omslag
              - 1986-1987, 516; omslag
              - 1988-1989, 517; pak
              - 1990-1991, 518; omslag
            - Vernieuwde instellingsbeschikking inzake taak en samenstelling naar aanleiding van wijzigingen in de bezetting van de commissie 1988-1991, 519; omslag
          - Stukken betreffende het adviseren aan het Ministerie van Binnenlandse Zaken over de verantwoordelijkheid voor bouwactiviteiten ten behoeve van het onderwijs, 1976; 520; omslag
          - Vergaderstukken van de Begeleidingsgroep en Projectgroep Inventarisatie Scholengebouwensituatie en Leerlingenverloop in het Rijnmond-gebied, 1976-1979; 521; omslag
          - Stukken betreffende het tot stand komen van circulaires inzake het jaarlijks aanpassen van de voorwaarden en tarieven voor medegebruik van lokalen en/of terreinen van de rijksscholen, 1977-1978; 522; omslag
          - Vergaderstukken van de Projectgroep Meervoudige Vestiging (PMV), 1980; 523; pak
          - Stukken betreffende het tot stand komen van circulaires van de Afdeling Bouwzaken (VO/BZ) inzake rekeningen, verantwoordingen, voorschotten, normvergoedingen en scholenbouwplan, 1980-1985; 524-526; 2 pakken en 1 omslag
            - 1980-1981, 524; pak
            - 1982-1984, 525; pak
            - 1985, 526; omslag
          - Stukken betreffende voorstellen aan de minister-president inzake investeringen voor scholenbouw ten behoeve van de werkgelegenheid, 1981-1985; 527; omslag
          - Stukken betreffende het voeren van een eenduidig en verantwoord beleid ter bestrijding van de kosten voor huisvesting ten aanzien van avond-, dag- en avondscholen voor VWO, HAVO, MAVO en MEAO, 1982-1984; 528; omslag
          - Vergaderstukken van de Werkgroep Optimalisering Gebouwengebruik, 1984-1986; 529-530; 2 pakken
            - 1984-1985, 529; pak
            - 1985-1986, 530; pak
          - Stukken betreffende het behandelen van de totstandkoming van circulaires met betrekking tot de voorwaarden en tarieven medegebruik van lokalen en gymnastiekaccommodaties, 1985; 531; omslag
          - Stukken betreffende het tot stand komen van een overeenkomst met Rijksgebouwendienst (RGD) inzake de advisering over onderwijsaccommodaties, 1988; 532; omslag
          - Nota's aan de staatssecretaris inzake de voorbereiding op het scholenbouwbeleid voor het voortgezet onderwijs, met bijlagen, 1988-1989; 533; pak
          - Stukken betreffende de Normeringscommissie Vergoedingsstelsel Voortgezet Onderwijs, ingesteld ten behoeve van het uitbrengen van advies bij de voorbereiding en evaluatie van de onderbouwing van het nieuwe stelsel en aan de hand van adviesaanvragen te adviseren over de programma's van eisen voor huisvesting, inrichting en materiële exploitatie, 1988-1991; 534-538; 4 pakken en 1 omslag
            - Instelling en samenstelling 1988-1991, 534; omslag
            - Rapporten bij het onderzoek naar de vergoeding van de materiële kosten in het AVO, VWO, MBO en LBO, met bijlagen 1989-1991, 535; pak
              Nota bene: Bevat tevens een interim-advies van juni 1989 en de inventarislijsten MBO van april 1991
            - Onderzoek laten verrichten naar programma van eisen nieuwbouw en te verwerven terreinen voortgezet onderwijs door DHV Raadgevend Ingenieursbureau BV 1990-1991, 536-538
              - Bijlagen inzake beschrijving van het ontwerp bij het referentiemodel, met de hoeveelhedenstaat referentiemodel algemene sectie en gymsectie 1990, 536; pak
              - Rapport met bijlagen bij het onderzoek naar de stelselherziening bekostiging voortgezet onderwijs, met de AVO/VWO/LBO kostenbestand 1990, 537; pak
              - Eindrapport, met een rapport van het onderzoek naar het programma van eisen exploitatiekosten onderdeel onderhoud MBO 1990-1991, 538; pak
          - Stukken betreffende het tot stand komen van het Besluit Vergoedingsbedragen per lesruimte-eenheid per jaar voor een tijdelijke voorziening in huisvesting, 1990; 539; omslag
          - Stukken betreffende het behandelen van het Onderzoeksplan 1991 van de Directie Voorzieningenplanning en Huisvesting Voortgezet Onderwijs ten behoeve van het informeren over onderzoeken en opdrachten ten laste van het deelbudget Researchkosten, 540; omslag
            Nota bene: In het plan zijn tevens de financiële gegevens over de onderzoeksactiviteiten van de Normeringscommissie Vergoedingsstelsel Voortgezet Onderwijs opgenomen
          - Stukken betreffende het geven van regels en procedures voor het (mede)gebruik, (ver)huur en erfpacht van onroerend goed voor het voortgezet onderwijs 1991/1992, 541; omslag
        - Scholenproblematiek, 1.2.4.01.05
          - Stukken betreffende het behandelen van de opmerkingen van het Bedrijfsvoeringoverleg (BVO) naar aanleiding van de herziene beleidsversie van het rapport van de Afdeling Onderzoek en Planning, 1967-1969; 542; omslag
          - Stukken betreffende het instellen en samenstellen van de Interdepartementale Stuurgroep Schoolverzorgingswerk, met vergaderstukken, 1967-1970; 543; omslag
          - Nota's aan de staatssecretaris inzake het rapport over de problematiek van de verandering van signatuur van scholen, 1976; 544; omslag
          - Nota inzake het verzoek tot het uitwerken van maatregelen in verband met een groeiend aantal kleine scholen, 1977; 545; stuk
          - Vergaderstukken van de Werkgroep Planprocedure Scholen Voortgezet Onderwijs, 1981; 546; pak
          - Stukken betreffende het behandelen van het probleem rond de ontwikkelingen van schoolmanagement in het voortgezet onderwijs en de uitvoering van het rapport Meer over Management, met Kamervragen, 1982-1986; 547; omslag
          - Stukken betreffende het behandelen van de coördinatie bij de overdracht van rijksscholen aan gemeentes, met Kamervragen, 1985-1989; 548; pak
          - Stukken betreffende het tot stand komen van besluiten met betrekking tot de coördinatie en bevordering van het overdragen van rijksscholen aan de betrokken gemeenten, 1987; 549; omslag
          - Stukken betreffende het tot stand komen van de notitie Completeren van Bestaande Scholen en Scholengemeenschappen, 1987; 550; omslag
          - Stukken betreffende het behandelen van het nevenvestigingenbeleid in het voortgezet onderwijs, 1989-1991; 551-552; 2 pakken
            - Deel 1 1989-1991, 551; pak
            - Deel 2 1989-1991, 552; pak
          - Stukken betreffende het evalueren van het beleid ter bevordering en versterking van de positie en deelneming van vrouwen in het schoolmanagement, 1990; 553; omslag
        - Financiële aangelegenheden, 1.2.4.01.06
          - Stukken betreffende het behandelen van de bekostiging van het plan Reigersbergen ten behoeve van de internationale school te Den Haag, 1955-1976; 554; pak
          - Stukken betreffende het oprichten van de Stichting voor Onderzoek van het Onderwijs ten behoeve van het bevorderen van het wetenschappelijk onderzoek met als doel het verstrekken van subsidies aan wetenschappelijke instituten, personen, een groep van personen, verenigingen en stichtingen op het terrein van onderwijs, 1965-1972; 555; pak
          - Stukken betreffende het tot stand komen van een circulaire inzake het stellen van regels omtrent de omzetting van leraarlessen in hulplessen aan kinderen van gastarbeiders van dagscholen voor VWO, HAVO en MAVO, 1972-1976; 556; pak
          - Nota's inzake de bezwaren tegen een lump-sum vergoeding voor de extra faciliteiten ten behoeve van de opvang van rijksgenoten uit Suriname en de Nederlandse Antillen, 1975; 557; omslag
          - Stukken betreffende het instellen van de Projectgroep Richtlijnen Bekostiging Onderwijs met als taak het doen van voorstellen ter verbetering en ter uniformering van de regelingen voor de bekostiging van het basis- en voortgezet onderwijs, 1975; 558; omslag
          - Nota inzake een voorstel tot wijzigingen en verbeteringen in de verstrekking van financiële hulp aan leerlingen bij het voortgezet onderwijs, 1976; 559; stuk
          - Stukken betreffende overleg met vakorganisaties inzake de toepassing van de leraarlessenformule in het voortgezet onderwijs, met rapporten, 1976-1981; 560-564; 5 pakken
            - 1976-1977, 560; pak
            - 1977-1978, 561; pak
            - 1978-1979, 562; pak
            - 1979-1981, 563; pak
            - Interim-rapporten van onderzoeken naar leraarlessenformules opgesteld door Stichting Centrum voor Onderwijs en de Stichting Research Instituut voor de toegepaste Psychologie verbonden aan de Universiteit van Amsterdam 1979-1981, 564; pak
          - Vergaderstukken van de Begeleidings Commissie Leraarlessen en verslagen van de vergaderingen van de Kleine Commissie Leraarlessen, 1978-1981; 565-566; 2 omslagen
            - 1978-1979, 565; omslag
            - 1980-1981, 566; omslag
          - Stukken betreffende het geven van commentaar op een onderzoek naar toegekende subsidie zonder controle bij de Directie Algemeen Voortgezet en Voorbereidend Wetenschappelijk Onderwijs (VO/AV), 1979-1982; 567; omslag
          - Nota's inzake de bekostiging van het voortgezet onderwijs en de inrichting van het geïntegreerde onderwijs, 1981; 568; omslag
          - Vergaderstukken van de Werkgroep Kosten Nieuw Stelsel Vervolgonderwijs, 1982-1984; 569-572; 4 pakken
            - 1982 mrt. - aug., 569; pak
            - 1982 sep. - 1983 mei, 570; pak
              Nota bene: Bevat tevens voortgangsrapportage van de werkgroep
            - 1983 juni - 1984 jan. 06, 571; pak
              Nota bene: Bevat tevens eindrapportage van de werkgroep
            - 1984 jan. 30 - nov. 02, 572; pak
          - Stukken betreffende de Werkgroep Oneigenlijk Gebruik Subsidiegelden in het Avondonderwijs, 1983-1985; 573-574; 1 pak en 1 omslag
            - Nota's aan de staatssecretaris en eindrapport 1983-1985, 573; omslag
            - Vergaderstukken 1984-1985, 574; pak
          - Vergaderstukken van de Werkgroep Uitvoeringsorganisatie Personeelslasten Basis- Voortgezet Onderwijs, 1985; 575; pak
          - Rapporten van de Werkgroep Onderwijsfinanciën (WOF), 1985-1986; 576; omslag
          - Stukken betreffende Invoering Nieuw Vergoedingsstelsel Voortgezet Onderwijs (INVO), 1986-1991; 577-584; 6 pakken en 2 omslagen
            - Het tot stand komen van de Invoering Nieuwe Vergoedingstelsel Onderwijs (INVO) 1986-1991, 577-583
              - Plan van Aanpak Registratie Huisvestingssituatie voor scholen in het voortgezet onderwijs 1986-1991, 577; pak
              - Het instellen van een Projektgroep Overlegorgaan Invoering Nieuw Vergoedingsstelsel Voortgezet Onderwijs (INVO), met vergaderstukken 1987, 578; pak
              - Nota's aan staatssecretaris inzake de aanpassing en vereenvoudiging van het bekostigingsstelsel 1988-1990, 579; pak
              - Vergaderstukken van de Projectgroep Invoering Nieuwe Vergoedingstelsel (INV) 1988-1991, 580; pak
              - Vergaderstukken van het Invoeringsoverleg Voortgezet Onderwijs 1988-1991, 581; pak
              - Het geven van voorlichting en aanvullingen op rapportages aan de Tweede Kamer op het wetsvoorstel herziening bekostiging TK20616 1990-1991, 582; omslag
              - Voorbereiding op de behandeling van de herziening bekostiging voortgezet onderwijs in de Tweede Kamer 1991, 583; pak
            - Het instellen en samenstellen van het Overlegorgaan Invoering Nieuw Vergoedingsstelsel Voortgezet Onderwijs (INVO) met als taak het voeren van overleg met bestuursorganisaties van het bijzonder onderwijs en de Vereniging Nederlandse Gemeenten (VNG) 1987, 584; omslag
          - Stukken betreffende het behandelen van de opzet en doelstelling van het bezuinigingstraject in het onderwijs in de periode 1987-1990, 585; omslag
          - Stukken betreffende het tot stand komen van een circulaire inzake het berekeningsformulier leraarlessen schooljaar 1987/1988 ten behoeve van het Middelbaar Technisch Onderwijs (MTO), 586; omslag
          - Stukken betreffende het tot stand komen van een vooraankondiging tot wijziging van de grondslag tot toekenning van het aantal leraarlessen inzake een voorgenomen wijziging van het Besluit Avondscholen VWO, HAVO, MAVO en MEAO, 1987; 587; omslag
          - Stukken betreffende het goedkeuren van besturingsmodellen op het gebied van projecten, functies, taken en financiële aspecten betreffende het voortgezet onderwijs in het kader van het project Verbetering Financieel Beheer (VFB), 1987-1989; 588-590; 3 pakken
            - 1987, 588; pak
            - 1988, 589; pak
            - 1989, 590; pak
          - Nota aan de minister en de staatssecretaris inzake het beoordelen van en beslissen over een notitie leerrecht en bekostigingsproblematiek, met rapport van de Werkgroep Vouchers, 1988; 591; omslag
          - Stukken betreffende het tot stand komen van een circulaire inzake de rekening en verantwoording van de B-uitgaven en inkomsten over het kalenderjaar 1987, 1988; 592; omslag
          - Stukken betreffende het accorderen van het Beleidsmodel Directie Beroeps Onderwijs (VO/BO) en blauwdruk van personele uitgaven op normbasis (BSPn) en de toepassing hiervan in het Handboek Administratieve Organisatie opgesteld in het kader van het project Verbetering Financieel Beheer (VFB), 1989; 593; omslag
          - Stukken betreffende het tot stand komen van een nota inzake de controle door de Algemene Rekenkamer van de personeelsuitgaven van de scholen ressorterend onder de Directie Algemeen Voortgezet Onderwijs en Voorbereidend Wetenschappelijk Onderwijs, 1989; 594; omslag
        - Kamervragen en vragen van de Nationale Ombudsman, 1.2.4.01.07
          - Stukken betreffende het behandelen van Kamervragen op het gebied van de rijkshuisvesting, 1966-1990; 595-604; 10 pakken
            - 1966-1968, 595; pak
            - 1969, 596; pak
            - 1970, 597; pak
            - 1971-1972, 598; pak
            - 1973-1974, 599; pak
            - 1975-1976, 600; pak
            - 1977-1979, 601; pak
            - 1980-1985, 602; pak
            - 1985-1989, 603; pak
            - 1990, 604; pak
          - Stukken betreffende het behandelen van verzamelde Kamervragen door de Directie Algemeen Voortgezet en Voorbereidend Wetenschappelijk Onderwijs (VO/AV), 1966-1991; 605-625; 18 pakken en 3 omslagen
            - 1966-1968, 605; omslag
            - 1969-1971, 606; pak
            - 1972, 607; pak
            - 1973, 608; pak
            - 1974-1976, 609; pak
            - 1977-1978, 610; omslag
            - 1979, 611; pak
            - 1980, 612; pak
            - 1980-1981, 613; pak
            - 1981, 614; pak
            - 1982, 615; pak
            - 1982-1983, 616; pak
            - 1983-1985, 617; pak
            - 1983-1986, 618; pak
            - 1984-1985, 619; pak
            - 1986, 620; pak
            - 1987-1989, 621; pak
            - 1988-1989, 622; pak
            - 1989-1990, 623; pak
            - 1990-1991, 624; omslag
            - 1990-1991, 625; pak
          - Stukken betreffende het beantwoorden van Kamervragen en het anderszins op verzoek incidenteel informeren van de leden van de Eerste en Tweede Kamer, de Vaste Kamercommissie en de Vaste Commissie voor Onderwijs, 1971-1991; 626-669; 4 pakken en 39 omslagen
            - Het beantwoorden van vragen van leden van de Eerste en Tweede Kamer 1971-1991, 626-644
              - Tweede Kamerlid W.A.F. Wilbers inzake het functioneren van de Afdeling Documentatie 1971-1972, 626; omslag
              - Tweede Kamerlid M. Konings inzake de omvorming van 3 scholen te Maastricht tot een scholengemeenschap voor economisch onderwijs 1973-1974, 627; omslag
              - Tweede Kamerlid M. Konings inzake de onderwijsbevoegdheid van de bezitter van een diploma Mathematiker, Physiker en Chemiker 1975, 628; omslag
              - Tweede Kamerlid M. Konings inzake de bevoegdheidskwestie van de heer J.F.M. Esser te Eijgelshoven met betrekking tot het Diplom Physiker 1979-1980, 629; omslag
              - Tweede Kamerlid M. Konings inzake het niet bijwonen van een ABOP-congres 1980-1982, 630; omslag
              - Tweede Kamerlid J. Wallage en de Bijzondere Commissie Integraal Structuurplan (ISP) inzake het ISP Noorden des Lands 1982-1983, 631; omslag
              - Fracties van de PvdA, CDA, VVD en SGP in het kader van het schriftelijk overleg over de nota Inventarisbeleid 1985, 632; omslag
              - Leden van de Tweede Kamer inzake de behandeling van de begroting van het Ministerie van Onderwijs en Wetenschappen met betrekking tot kamerstuk nummer 127/130 en de knelpunten in het Middelbaar Dienstverlenings- en Gezondheidszorg Onderwijs (MDGO) 1986, 633; omslag
              - Tweede Kamerlid B. van der Vlies inzake het examen MAVO en LBO 1986 1986, 634; omslag
              - Tweede Kamerlid W.A. Duvekot inzake de beantwoording van een brief van een docent aan de middelbare technische school te Deventer inzake perikelen rond het middelbaar technisch onderwijs 1986-1987, 635; omslag
              - Tweede Kamerlid W. van de Camp inzake de nieuwbouw van de onderwijsgemeenschap Middelbaar Dienstverlenings- en Gezondheidszorg Onderwijs en Kort Middelbaar Beroeps Onderwijs (DGO-KMBO) te Venlo 1987, 636; omslag
              - Leden van de Tweede Kamer inzake lesgeldinning en lesgeldverplichting van vluchtelingenkinderen 1987-1989, 637; pak
              - Leden van de Tweede Kamer inzake de cesuurverschuiving van eindcijfers van examenuitslagen 1988, 638; omslag
              - Leden van de Tweede Kamer met betrekking tot de onderwijsvoorzieningen op het KMBO 1988-1989, 639; omslag
              - Leden van de Tweede Kamer op het gebied van school- en cursusgeld 1988-1989, 640; omslag
              - Leden van de Tweede Kamer De Cloe, Franssen, Quint-Maagdenberg en Lankhorst 1990, 641; omslag
              - Leden van de Tweede Kamer inzake de ontwerp-begroting 1991 1990, 642; omslag
              - Leden van de Eerste Kamer naar aanleiding van de brochure Scholengemeenschapsvorming in het kader van de basisvorming 1991, 643; omslag
              - Suggesties van het Tweede Kamerlid W.G.J.M. van de Camp inzake een nevenvestiging van het Morgenlandcollege te Hoogeveen naar Hardenberg 1991, 644; omslag
            - Het beantwoorden van vragen van de Vaste Kamercommissie voor Onderwijs 1978-1991, 645-653
              - De ontwerp-begroting 1978 en de Leerplichtwet 1978-1982, 645; omslag
              - Naar aanleiding van de Nota van Wijzigingen 1982 FEZ-28875 1981-1982, 646; omslag
              - Behandeling van de problemen omtrent de gevolgen van de bouwstop voor het voortgezet onderwijs 1982-1985, 647; omslag
              - De inzage in de reactie van de staatssecretaris op brieven van het Centraal Orgaan Landelijke Opleidingsorganen van het Bedrijfsleven (COLO) en de Pedagogische Technische Hogeschool Nederland (PTHN) betreffende de begroting van de nieuwe voorziening voor opleidingen voor praktijkopleiders 1988-1989, 648; omslag
              - De aanwijzing van regionale experimenten voor verplegende en verzorgende opleidingen 1990-1991, 649; pak
              - De petitie van de Stichting Katholiek Onderwijs Noordwijk inzake de toepassing van art. 75 lid 3 van de Wet op het Voortgezet Onderwijs (WVO) 1990-1991, 650; omslag
              - De behandeling van een incident met betrekking tot het SPD-I examen 1991, 651; omslag
              - De rendementsfactor 1991, 652; omslag
              - Een in De Telegraaf gepubliceerd artikel over het te snel verwijderen van leerlingen van scholen en een klacht van de Ouder Belangen Organisatie (OBO) te Amsterdam hieromtrent 1991, 653; omslag
            - Het informeren van de Vaste Kamercommissie voor Onderwijs 1981-1991, 654-659
              - Naar aanleiding van de opmerkingen van de Christelijke Scholengemeenschap Voorburg 't Loo inzake de doorstroming naar MAVO-4 1981, 654; omslag
              - De eventuele sluiting van de dependance van de MEAO-lijnbaan te Rotterdam-Zuid 1987, 655; omslag
              - Inzake de gymnasiumstroom en ongedeeld VWO 1990-1991, 656; pak
              - Inzake het rapport Vrouwen en Schoolmanagement 1990-1991, 657; pak
              - Door middel van het door de Inspectie van het Onderwijs ingestelde onderzoek naar het functioneren van de tweede correctie bij de examens VWO, HAVO, MAVO en LBO 1991, 658; omslag
              - Inzake de uitvoering van het Plan van Spreiding en Situering 1991, 659; omslag
            - Het informeren van leden van de Tweede Kamer 1986-1991, 660-669
              - Met betrekking tot de situering en spreiding van het Middelbaar Dienstverlenings- en Gezondheidszorg Onderwijs (MDGO) 1986, 660; omslag
              - Ter voorbereiding op het feitenonderzoek met betrekking tot de begroting voor Onderwijs en Wetenschappen in het jaar 1988 1987, 661; pak
              - De invoering van een vakkenpakketmaatregel 1988-1989, 662; omslag
              - Inzake de beleidsnotitie Internationaal Georiënteerd Onderwijs (IGO) 1988-1989, 663; pak
              - Naar aanleiding van een klacht die bij de Nationale Ombudsman is ingediend inzake de toepassing van de examenregelingen 1988-1989, 664; omslag
              - Inzake de voortgang van het tot stand komen van de rechtspositieregeling personeel regionaal dienstencentrum 1989-1990, 665; omslag
              - Inzake de instelling van een interdepartementale werkgroep, met als taak het verrichten van een onderzoek naar en mogelijk veranderend perspectief voor het Wetsvoorstel Regeling Optimalisering Gebruik Onderwijsgebouwen 1990, 666; omslag